# 请教陈版，关于可抵扣暂时性差异的问题

提问人：shaowei2073 时间：2016-11-05 09:46:42
现有溢价公司 2015 年因政策性原因发生经营亏损 1000 万元，但是该公司无法预计何时能扭亏为盈，那么想问的是 2015 年末是否形成可抵扣暂时性差异 1000 万元。我知道肯定不能确认为递延所得税资产，只是想确认是否形成暂时性差异，会计师认为不形成，但是我们财务经理认为形成，谢谢。

回答人：chenyiwei
首先请确认这里的“经营亏损 1000 万元”是税务口径的应纳税所得额负数，同时构成了期末税务上认可的可在以后年度税前弥补的亏损。在此前提下，存在可抵扣亏损，虽然不属于一般的可抵扣暂时性差异，但可以视同可抵扣暂时性差异，在预计未来有足够多应纳税所得额的前提下，确认递延所得税资产。